臺灣臺中地方法院刑事判決　　　　　　 100年度訴字第902號
公　訴　人　臺灣臺中地方法院檢察署檢察官
被　　　告　李宗穎
選任辯護人　何國榮律師
被　　　告　林維宸
選任辯護人　郭賢傳律師
被　　　告　張慶祥
選任辯護人　林易佑律師
上列被告因毒品危害防制條例等案件，經檢察官提起公訴（99年
度偵字第26903 、26904 、27045 、27046 、27047 、27048 、
27051 號、100 年度偵字第3978、6390、6391、6392、6393、63
94、6395、6765、6842、7145號、100年度少連偵字第23號），
本院判決如下：
    主  文
李宗穎犯如附一所示之罪，累犯，各處如附表一所示之刑（含主
刑及從刑）；又明知為偽藥而轉讓，累犯，處有期徒刑月。應
執行有期徒刑年年拾月，扣案之插用門號為00000000
00號SIM 卡之諾基亞廠牌行動電話壹支（含SIM 卡壹枚）沒收
；未扣案之販賣第三級毒品所得新臺幣柒仟元沒收之，如全部或
一部不能沒收時，以其財產抵償之。
林維宸犯如附表二所示之罪，各處如附表二所示之刑（含主刑及
從刑）。應執行有期徒刑肆年肆月，扣案之插用門號為0000
000000號SIM 卡之三星廠牌行動電話壹支（含SIM 卡壹枚
）沒收；未扣案之販賣第三級毒品所得新臺幣壹萬壹仟佰元沒
收之，如全部或一部不能沒收時，以其財產抵償之。
張慶祥販賣第二級毒品，處有期徒刑年陸月；未扣案之販賣第
二級毒品所得新臺幣壹仟元沒收之，如全部或一部不能沒收時，
以其財產抵償之。
    犯罪事實
一、李宗穎前因妨害自由案件，經本院以96年度訴字第2606號判
    處有期徒刑3 月15日確定；又因公共危險案件，經本院以96
    年度交簡字第101 號判處有期徒刑3 月確定，嗣經本院以97
    年度聲字第395 號裁定應執行有期徒刑6 月確定，於民國97
    年1 月31日易科罰金執行完畢。詎李宗穎仍不知悔改，明知
    愷他命（Ketamine，俗稱K 他命）為毒品危害防制條例第2
    條第2 項第3 款規定之第三級毒品，且業經行政院衛生署明
    令公告列為管制藥品，除依藥事法相關規定製造之注射製劑
    外，係屬藥事法第20條第1 項第1 款所稱未經核准擅自製造
    之偽藥，不得非法持有（純質淨重達20公克以上）、轉讓與
    販賣，竟意圖營利，基於販賣第三級毒品愷他命之各別犯意
    ，以其所有門號0000000000號之諾基亞廠牌行動電話1 支供
    聯絡販賣愷他命之用，而分別於附表一編號1 至2 所示之時
    間、地點，將愷他命販賣予陳兆涵、林維宸等人共2 次，每
    次所得財物分別為新臺幣（下同）1000元及6000元（其中販
    賣予林維宸部分，林維宸僅交付價金6000元，尚積欠價金
    7000元），共計牟取7000元之不法所得（其各次販賣愷他命
    之時間、地點、對象、方法、數量及所得財物等，均詳如附
    表一編號1 至2 所示）；並另行起意，基於轉讓偽藥之犯意
    ，將亦屬藥事法規定為偽藥之第三級毒品愷他命，於99年11
    月22日晚間7 、8 時許，在李宗穎位於臺中市○區○○街
    380 號17樓之29住處內，無償轉讓摻入微量白色結晶粉末狀
    愷他命之香菸1 支予其女友袁子喬施用，而轉讓偽藥1 次。
二、林維宸明知愷他命（Ketamine，俗稱K 他命）為毒品危害防
    制條例第2 條第2 項第3 款規定之第三級毒品，不得販賣、
    持有（純質淨重逾20公克以上時），竟意圖營利，基於販賣
    第三級毒品愷他命之各別犯意，以其所有門號0000000000號
    號之三星廠牌行動電話1 支供聯絡販賣愷他命之用，而分別
    於附表二編號1 至7 所示之時間、地點，將愷他命販賣予鄭
    盛友、傅傳順、郭柏辰、林宜玲等人共7 次，每次所得財物
    從400 元至3000元不等，共計牟取11300 元之不法所得（其
    各次販賣愷他命之時間、地點、對象、方法、數量及所得財
    物等，均詳如附表二編號1 至7 所示）。
三、張慶祥明知甲基安非他命為毒品危害防制條例第2 條第2 項
    第2 款規定之第二級毒品，不得販賣、持有，竟意圖營利，
    基於販賣第二級毒品甲基安非他命之犯意，以其持用之門號
    0000000000號行動電話，作為販賣第二級毒品甲基安非他命
    之聯絡工具，於99年10月6 日凌晨0 時55分許，王慈雲以其
    持用之0000000000號行動電話，傳送簡訊與張慶祥持用之上
    開行動電話聯絡購買甲基安非他命事宜後，張慶祥即於同日
    凌晨1 時9 分46秒許（起訴書誤植為99年10月間某日），在
    王慈雲位於臺中縣大里市（現已改制為臺中市○里區○○○
    路99巷54之5 號住處樓下，以1000元之價格，販賣甲基安非
    他命1 包予王慈雲，並當場向王慈雲收取1000元。
四、嗣於(1)99年11月22日晚間10時30分許，為警持本院核發之搜
    索票，前往李宗穎位於臺中市○區○○街380 號17樓之29住
    處執行搜索，並扣得李宗穎所有供販買愷他命使用之插用門
    號0000000000號SIM 卡之諾基亞廠牌行動電話1 支（含SIM
    卡1 枚），(2)於99年11月23日上午8 時許，經警持本院核發
    之搜索票，前往林維宸位於臺中市○區○○路1 段12巷6 號
    住處執行搜索，並扣得林維宸所有供販買愷他命使用之插用
    門號0000000000號SIM 卡之三星廠牌行動電話1 支（含SIM
    卡1 枚），及其所有供己施用之愷他命2 包（合計驗餘淨重
    1.6005公克）、K 盤1 組；另因王慈雲涉犯毒品危害防制條
    例案件，於警詢時供出上開張慶祥販賣甲基安非他命犯行，
    而查悉上情。
五、案經臺中縣警察局（現已改制為臺中市政府警察局）移送臺
    灣臺中地方法院檢察署檢察官偵查起訴。
      理  由
壹、證據能力方面：
一、按被告以外之人於偵查中向檢察官所為之陳述，除顯有不可
    信之情況者外，得為證據，刑事訴訟法第159 條之1 第2 項
    定有明文。依現階段刑事訴訟法之規定，檢察官代表國家偵
    查犯罪、實施公訴，必須對於被告之犯罪事實負舉證之責，
    依法有訊問被告、證人及鑑定人之權，證人、鑑定人且須具
    結，實務運作上，偵查中檢察官向被告以外之人所取得之陳
    述，原則上均能遵守法律規定，不致違法取供，其可信性極
    高。又刑事訴訟法並無檢察官於偵查中訊問證人時，應予被
    告詰問機會之規定，故證人於檢察官偵查中訊問時未經被告
    進行詰問，仍有證據能力（最高法院96年度台上字第2786號
    判決意旨參照）。查本件證人鄭盛友、傅傳順、郭柏辰、林
    宜玲、陳兆涵、林維宸（就被告李宗穎部分）、袁子喬、王
    慈雲等於檢察官訊問時所具結之證詞，均未見有受任何不當
    外力之干擾或為檢察官於偵查時不法取供，被告林維宸、李
    宗穎、張慶祥及其等辯護人於本院審理時亦未主張檢察官有
    何違背法定程序而對上開證人非法取供之情形，則依前揭說
    明，上開證人鄭盛友、傅傳順、郭柏辰、林宜玲、陳兆涵、
    林維宸、袁子喬、王慈雲等人於檢察官訊問時具結所為之陳
    述，均有證據能力。
二、通訊監察錄音之譯文，僅屬依據監聽錄音結果予以翻譯之文
    字，固具文書證據之外觀，但實際上仍應認監聽所得之錄音
    帶或光碟，始屬調查犯罪所得之證物，乃係刑事訴訟法第16
    5 條之1 第2 項所稱之證物，如其蒐證程序合法，並經合法
    調查，自具證據能力。因此檢察官如提出通訊監察錄音之譯
    文為其證據方法，實乃以其監聽所得之錄音帶或光碟，為調
    查犯罪所得之證物，法院本應依刑事訴訟法第165 條之1 所
    列之方法調查，以判斷該錄音帶或光碟是否與通訊監察錄音
    之譯文相符。而監聽錄音製作之譯文，雖通常為偵查犯罪機
    關單方面製作，然若被告或訴訟關係人對其真實性並無爭執
    ，經法院於審判期日提示譯文供當事人辨認、表示意見並為
    辯論者，程序自屬適法（最高法院95年度臺上字第295 號、
    94年度臺上字第4665號、第1270號、93年度臺上字第6510號
    判決意旨參照）。即警察機關對犯罪嫌疑人依法監聽電話所
    製作之通訊監察紀錄譯文，實乃該監聽電話錄音之派生證據
    ，是倘係公務員依法定程序而取得，被告或訴訟關係人就其
    真實性復無爭執，法院並曾依刑事訴訟法第165 條第1 項規
    定，踐行證據調查之法定程序，向被告宣讀或告以要旨，則
    其自得採為認定被告有罪之基礎，而有證據能力。查本件卷
    附門號0000000000號行動電話通訊監察譯文，係依合法核發
    之通訊監察書而為實施，且其各該監聽期間、監聽電話號碼
    悉與通訊監察書所核准之範圍相符，有本院99年度聲監字第
    1452號、99年度聲監續字第1356號通訊監察書暨電話附表各
    1 份附卷可稽（見警卷(一)第115 頁、第120 頁背面至第121
    頁），該等通訊監察所取得之證據資料經警製作為譯文後，
    復業經本院踐行證據調查之法定程序，於審判期日向被告宣
    讀或告以要旨，而被告林維宸、李宗穎、張慶祥及其等辯護
    人均表示沒有意見，揆諸上開說明，卷附上開通訊監察譯文
    自亦有證據能力。
三、證據能力乃證據資料容許為訴訟上證明之資格，屬證據形式
    上之資格要件；至證據之證明力，則為證據之憑信性及對於
    待證事實實質上之證明價值。證據資料必須具有證據能力，
    容許為訴訟上之證明，並在審判期日合法調查後，始有證明
    力可言，而得為法院評價之對象。另修正後刑事訴訟法第15
    9 條之4 規定，可作為證據之文書有：一、除顯有不可信之
    情況外，公務員職務上製作之紀錄文書、證明文書。二、除
    顯有不可信之情況外，從事業務之人於業務上或通常業務過
    程所須製作之紀錄文書、證明文書。三、除前二款之情形外
    ，其他於可信之特別情況下所製作之文書。而該法條第二款
    所稱從事業務之人於業務上或通常業務過程所須製作之紀錄
    文書、證明文書，因係於通常業務過程不間斷、有規律而準
    確之記載，且大部分紀錄係完成於業務終了前後，無預見日
    後可能會被提供作為證據之不實登載動機，不實之可能性小
    ，除非該等紀錄文書或證明文書有顯然不可信之情況，否則
    有承認其為證據之必要；因此，採取上開文書作為證據，應
    注意該文書之製作，是否係於例行性之業務過程中，基於觀
    察或發現而當場或即時記載之特徵。經查，卷附之電話門號
    0000000000號、0000000000號、0000000000號、0000000000
    號電話之通聯紀錄資料，本係由各該電信業者為計算電話通
    話費用，而以電信業者管控中之電腦設備逐筆紀錄通話門號
    之通話日期、時間長短、通話對方門號等。則上開門號通聯
    紀錄資料，顯非為訴訟上之特定目的而製作，而係屬於通常
    業務過程中不間斷的有規律記載，是其記載者，不具有個案
    性質，自係屬於從事業務之人於業務上或通常業務過程所須
    製作之紀錄文書，經查亦無顯不可信之情況，上開電話號碼
    為0000000000號、0000000000號、0000000000號、00000000
    00號電話之通聯紀錄，應具有證據能力。
四、末按被告以外之人（包括證人、鑑定人、告訴人、被害人及
    共同被告等）於審判外之陳述雖不符刑事訴訟法第159 條之
    1 至之4 等4 條之規定，而經當事人於審判程序同意作為證
    據，法院審酌該言詞陳述或書面陳述作成時之情況，認為適
    當者，亦得為證據；當事人、代理人或辯護人於法院調查證
    據時，知有刑事訴訟法第159 條第1 項不得為證據之情形，
    而未於言詞辯論終結前聲明異議者，視為有前項之同意，同
    法第159 條之5 定有明文。立法意旨在於傳聞證據未經當事
    人之反對詰問予以核實，原則上先予排除。惟若當事人已放
    棄反對詰問權，於審判程序中表明同意該等傳聞證據可作為
    證據；或於言詞辯論終結前未聲明異議，基於尊重當事人對
    傳聞證據之處分權，及證據資料愈豐富，愈有助於真實發見
    之理念，且強化言詞辯論主義，使訴訟程序得以順暢進行，
    上開傳聞證據亦均具有證據能力。查檢察官、被告李宗穎、
    林維宸、張慶祥及渠等辯護人對於本案卷內其餘相關供述之
    證據能力，於本院準備程序中均表示沒有意見等語（見本院
    卷(一)第126 頁背面至127 頁、本院卷(二)第84頁、第177 頁背
    面至178 頁），且檢察官、被告等人及其等辯護人就上述證
    據資料，並未就有合於刑事訴訟法第159 條第1 項不得為證
    據之情形於本院言詞辯論終結前聲明異議，而上述證人之證
    述、文書卷證資料亦經本院於審理期日逐一提示、朗讀，並
    告以要旨，本院復審酌相關證人證述筆錄製成、文書卷證資
    料取得，並無證據顯示有何違背程序規定情事，依據上述之
    說明，均應具有證據能力。
五、又傳聞法則乃對於被告以外之人於審判外之言詞或書面陳述
    而為之規範，本案判決以下所引用之非供述證據，無刑事訴
    訟法第159 條第1 項規定傳聞法則之適用，經本院於審理時
    依法踐行調查證據程序，檢察官及被告均不爭執各該證據之
    證據能力，且與本案待證事實具有自然之關聯性，亦查無依
    法應排除其證據能力之情形，依法自得作為證據。
六、扣案之插用門號0000000000號SIM 卡之三星廠牌行動電話1
    支（含SIM 卡1 枚）、插用門號0000000000號SIM 卡之諾基
    亞廠牌行動電話1 支（含SIM 卡1 枚），並非供述證據，而
    無傳聞法則之適用。惟上開扣案物品，乃經警於前述時、地
    分別對被告林維宸、李宗穎依法實施搜索後，合法所扣得，
    且與本件案情具有關聯性，自有證據能力。
貳、認定事實所憑之證據及理由：
一、關於犯罪事實欄「一」所示被告李宗穎販賣第三級毒品愷他
    命及轉讓偽藥愷他命部分：
  (一)上揭關於詳如附表一編號1 至2 所載，被告李宗穎基於意圖
    營利之各別犯意，以其所有上開行動電話1 支作為聯絡工具
    ，而將第三級毒品愷他命分別販賣予陳兆涵、林維宸共計2
    次，合計得款7000元；另被告李宗穎基於轉讓偽藥愷他命之
    犯意，於99年11月22日晚間7 、8 時許，在其位於臺中市○
    區○○街380 號17樓之29住處內，無償轉讓摻入微量白色結
    晶粉末狀愷他命之香菸1 支予其女友袁子喬施用，而轉讓偽
    藥1 次等事實，業據被告李宗穎於警、偵訊及本院審理時供
    承不諱，核與證人陳兆涵於偵查中、證人林維宸、李子喬於
    警詢及偵查中證述之情節相符（見99年度偵字第26903 號偵
    查卷第48至50頁、第79頁、第180 頁、第129 頁背面、第19
    4 頁、警卷(三)第21至23頁、第37頁），並有證人林維宸持用
    之門號0000000000號行動電話與被告李宗穎持用之門號0000
    000000號行動電話通訊監察譯文2 紙（見警卷(三)第77至78頁
    ）、本院99年度聲搜字第3909號搜索票、臺中縣警察局刑事
    警察隊搜索扣押筆錄及扣押物品目錄表各1 份（見警卷(三)第
    43頁、第44至48頁）附卷可稽，此外，復有被告李宗穎持用
    之插用門號0000000000號SIM 卡之諾基亞廠牌行動電話1 支
    （含SIM 卡1 枚）扣案可資佐證，足認被告李宗穎所為不利
    於己之自白，核與事實相符，應堪採信。
  (二)又我國就販賣毒品行為之查緝一向執法甚嚴，並科以重刑，
    且販賣毒品係違法行為，不可公然為之，亦無公定價格，容
    易分裝及增減份量，每次買賣之價量，可能隨時依雙方關係
    深淺、資力、需求量及對行情之認知、來源是否充裕、查緝
    是否嚴謹、購買者被查獲時供述購買對象之可能風險之評估
    等情形，而異其標準，非可一概而論；販賣之利得，除查獲
    之價量俱臻明確外，委難查得實情，販賣之人從價差或量差
    中牟利之方式雖異，其意圖營利之販賣行為則同一。兼參酌
    毒品愷他命量微價高，販賣者有暴利可圖，茍非意圖販賣營
    利，一般人豈會甘冒重刑而販賣毒品愷他命，是被告李宗穎
    上揭販賣愷他命犯行，確有意圖營利之販賣愷他命犯意至明
    。
  (三)綜上，此部分事證明確，被告李宗穎如犯罪事實欄「一」所
    示販賣第三級毒品愷他命及轉讓偽藥愷他命犯行，洵堪認定
    。
二、關於犯罪事實欄「二」所示被告林維宸販賣第三級毒品愷他
    命部分：
  (一)上揭關於詳如附表二編號1 至7 所載，被告林維宸基於意圖
    營利之各別犯意，以其所有上開行動電話1 支作為聯絡工具
    ，而將第三級毒品愷他命分別販賣予鄭盛友、傅傳順、郭柏
    辰、林宜玲共計7 次，合計得款1 萬1300元等事實，業據於
    被告林維宸於警、偵訊及本院審理時供承不諱，核與證人鄭
    盛友、傅傳順、郭柏辰、林宜玲於警詢及偵查中分別供證之
    情節相符（卷證標示詳見附表二編號1 至7 「證據欄」所載
    ），並有證人鄭盛友持用之門號0000000000號行動電話與被
    告林維宸持用之門號0000000000號行動電話通訊監察譯文、
    證人郭柏辰持用之門號0000000000號行動電話與被告林維宸
    持用之門號0000000000號行動電話通訊監察譯文、證人郭柏
    辰持用之門號0000000000號行動電話與被告林維宸持用之門
    號0000000000號雙向通聯紀錄各1 紙、證人傅傳順持用之門
    號0000000000號行動電話與被告林維宸持用之門號00000000
    00號行動電話通訊監察譯文3 紙、證人林宜玲持用之門號00
    00000000號行動電話與被告林維宸持用之門號0000000000號
    行動電話通訊監察譯文各2 紙（卷證標示詳見附表二編號1
    至7 「證據欄」所載）及本院99年度聲搜字第3909號搜索票
    、臺中縣警察局刑事警察隊搜索扣押筆錄、扣押物品目錄表
    各1 份（見警卷(七)第55頁、第56至60頁）附卷可稽，此外，
    並有被告林維宸持用之插用門號0000000000號SIM 卡之三星
    廠牌行動電話1 支（含SIM 卡1 枚）扣案可資佐證，足認被
    告林維宸所為不利於己之自白，核與事實相符，應堪採信。
  (二)又非法販賣毒品係政府大力嚴格查緝之違法行為，非可公然
    為之，不論是瓶裝或紙包之毒品，均可任意分裝或增減其份
    量，而每次買賣之價量，亦隨時隨雙方關係之深淺、當時之
    資力、需求程度及對行情之認知等因素而機動調整，因之販
    賣之利得，除經坦承犯行，或價量俱臻明確者外，委難察得
    實情，職是之故，縱未確切查得販賣賺取實際差價，但除別
    有事證，足認係按同一價格轉讓確未牟利外，尚難執此認非
    法販賣之事證有所不足，致知過坦承者難辭重典，飾詞否認
    者反得逞僥倖，而失情理之平。況且，毒品之價格昂貴，取
    得不易，凡為販賣之不法勾當者，苟無利可圖，應無甘冒被
    查緝法辦之危險，平白無端義務為毒品買賣之工作，而被告
    林維宸與證人鄭盛友、傅傳順、郭柏辰、林宜玲並非至親，
    又無其他利害關係，苟無利得，豈會甘冒訴追重刑之風險，
    提供證人鄭盛友、傅傳順、郭柏辰、林宜玲取得愷他命施用
    之理，是被告林維宸販入之價格必較轉售出予彼等證人之價
    格低廉，而有從中賺取買賣差價牟利之營利意圖至明。
  (三)綜上，此部分事證明確，被告林維宸如犯罪事實欄「二」所
    示販賣第三級毒品愷他命犯行，洵堪認定。
三、關於犯罪事實「三」所示被告張慶祥販賣第二級毒品甲基安
    非他命部分：
  (一)上揭被告張慶祥基於意圖營利之犯意，以其所有上開行動電
    話1 支作為聯絡工具，於99年10月6 日凌晨0 時55分許，王
    慈雲以其持用之0000000000號行動電話，傳送簡訊與被告張
    慶祥持用之上開行動電話聯絡購買甲基安非他命事宜後，被
    告張慶祥即於同日凌晨1 時9 分46秒許，在王慈雲位於臺中
    縣大里市○○路99巷54之5 號住處樓下，以1000元之價格，
    販賣甲基安非他命1 包予王慈雲，並當場向王慈雲收取1000
    元之事實，業據被告張慶祥於警、偵訊及本院審理時坦承不
    諱（見警卷(一)第100 頁、99年度偵字第26903 號偵查卷第
    246 頁、本院卷(一)第126 頁、本院卷(三)100 年12月13日審判
    筆錄第12頁），核與證人王慈雲於警詢及偵查中證述之情節
    相符（見警卷(一)第44頁、99年度偵字第26903 號偵查卷第
    244 頁），並有被告張慶祥持用之門號0000000000號行動電
    話與證人王慈雲持用之門號0000000000號行動電話通聯紀錄
    1 份（見行動電話門號雙向通聯紀錄卷宗第121 頁、第285
    頁）在卷可稽，足認被告張慶祥所為不利於己之自白，核與
    事實相符，應堪採信。
  (二)又我國就販賣毒品行為之查緝一向執法甚嚴，並科以重刑，
    且販賣毒品係違法行為，不可公然為之，亦無公定價格，容
    易分裝及增減份量，每次買賣之價量，可能隨時依雙方關係
    深淺、資力、需求量及對行情之認知、來源是否充裕、查緝
    是否嚴謹、購買者被查獲時供述購買對象之可能風險之評估
    等情形，而異其標準，非可一概而論；販賣之利得，除查獲
    之價量俱臻明確外，委難查得實情，販賣之人從價差或量差
    中牟利之方式雖異，其意圖營利之販賣行為則同一。兼參酌
    毒品甲基安非他命量微價高，販賣者有暴利可圖，茍非意圖
    販賣營利，一般人豈會甘冒重刑而販賣毒品甲基安非他命，
    是被告張慶祥上揭犯行，確有意圖營利之販賣甲基安非他命
    犯意至明。
  (三)從而，此部分事證明確，被告張慶祥如犯罪事實欄「三」所
    示販賣第二級毒品甲基安非他命犯行，堪以認定。
參、論罪科刑：
一、按甲基安非他命係毒品危害防制條例第2 條第2 項第2 款規
    定之第二級毒品，但其亦屬於藥事法所稱之禁藥（即藥事法
    第22條第1 款所稱之「經中央衛生主管機關明令公告禁止製
    造、調劑、輸入、輸出、販賣或陳列之毒害藥品」）。次按
    愷他命係毒品危害防制條例第2 條第2 項第3 款所規定之第
    三級毒品，不得非法持有、販賣或轉讓。又按藥事法第22條
    所稱之「禁藥」，係指該條第1 項第1 款「經中央衛生主管
    機關明令公告禁止製造、調劑、輸入、輸出、販賣或陳列之
    毒害藥品」及第2 款上段「未經核准輸入之藥品」而言；至
    於藥事法上所稱之「管制藥品」，依同法第11條之規定，則
    指「管制藥品管理條例第3 條規定所稱之管制藥品」。藥事
    法對於「管制藥品」、「禁藥」既分別各有其定義，足見「
    管制藥品」，非必即屬上揭規定之「禁藥」，至屬無疑（最
    高法院98年度臺上字第2810號判決意旨參見）。又依行政院
    衛生署98年2 月10日衛署藥字第0980309854號函示，認為藥
    品之製造或輸入，依藥事法第39條之規定，應向該署申請查
    驗登記，並經核領藥品許可證後，始得製造或輸入，且藥物
    之製造，應依藥事法第57條之規定辦理。至毒品危害防制條
    例所稱之各級毒品，列屬藥事法第22條第1 項第1 款所稱之
    毒害藥品者，即屬藥事法所稱之禁藥；其非屬藥事法第22條
    第1 項第1 款所稱之禁藥之藥品（含列屬管制藥品管理條例
    第3 條所稱之各級管制藥品中之「愷他命成分」，應屬藥品
    管理，其製造或輸入，應依上開藥事法之相關規定辦理，始
    為合法，否則應究其來源認屬藥事法第20條第1 項第1 款未
    經核准擅自製造之偽藥，抑或同法第22條第1 項第2 款未經
    核准擅自輸入之禁藥；併甚或認屬合法產品非法使用之毒品
    危害防制條例所稱之第3 級毒品，予以審酌等語，此有該署
    上揭函文影本1 份附卷可參（見本院卷(一)第145 至146 頁）
    ，依上揭函示內容雖表明愷他命成分，尚未列屬藥事法第22
    條第1 項第1 款所稱「經中央衛生主管機關明令公告禁止製
    造、調劑、輸入、輸出、販賣或陳列之毒害藥品」之禁藥，
    然仍應依其來源認究係屬藥事法第20條第1 款所稱未經核准
    擅自製造之偽藥，抑或同法第22條第1 項第2 款未經核准擅
    自輸入之禁藥；併甚或認屬合法產品非法使用之毒品危害防
    制條例所稱之第三級毒品。亦即，愷他命成分應屬藥品管理
    ，同時亦列屬管制藥品管理條例第3 條所稱之第3 級管制藥
    品，亦係毒品危害防制條例第2 條所規範之第三級毒品，但
    尚未列屬藥事法第22條第1 項第1 款所稱經行政院衛生署明
    令公告禁止製造、調劑、輸入、輸出、販賣或陳列之毒害藥
    品之禁藥。而雖卷內無積極證據足認被告李宗穎如犯罪事實
    欄一、林維宸如犯罪事實欄二所示之愷他命係由國外輸入（
    按如係未經核准擅自輸入則屬禁藥），按藥品之製造或輸入
    或調劑，應依相關法令規定辦理，而目前經行政院衛生署核
    准登記之愷他命製劑，僅單方注射1 種，復衡以新聞媒體曾
    多次報導國內有查獲多起違法製造愷他命之案例觀之，依經
    驗法則判斷被告李宗穎、林維宸販賣、轉讓之愷他命，應屬
    國內違法所製造之偽藥，應堪認定。惟一犯罪行為同時有二
    種以上之法律規定可資處罰者，為法條競合，應先依「重法
    優於輕法」、「後法優於前法」等法理，以決定適用之法律
    ，已如前述。是明知甲基安非他命為藥事法所規定之禁藥、
    愷他命則為藥事法所規定之偽藥而販賣予他人，除各應成立
    毒品危害防制條例第4 條第2 項、第3 項之販賣第二級、第
    三級毒品罪外，亦同時分別構成藥事法第83條第1 項之販賣
    禁藥罪、販賣偽藥罪，均為一犯罪行為同時有2 種法律可資
    處罰之法條競合，應依「重法優於輕法」、「後法優於前法
    」法理，擇一處斷。依藥事法第83條第1 項明文規定販賣禁
    藥（偽藥）罪，其法定刑為「7 年以下有期徒刑，得併科新
    臺幣5 百萬元以下罰金。」；又毒品危害防制條例第4 條第
    2 項、第3 項各定有販賣第二級毒品罪、販賣第三級毒品，
    法定刑則分別為「無期徒刑或7 年以上有期徒刑，得併科新
    臺幣1 千萬元以下罰金。」、「處5 年以上有期徒刑，得併
    科新臺幣7 百萬元以下罰金。」。經比較後，就販賣第二級
    毒品、第三級毒品部分，毒品危害防制條例第4 條第2 、3
    項之法定本刑，均較藥事法第83條第1 項之法定本刑之罪為
    重。是依前述「重法優於輕法」之法理，被告張慶祥販賣第
    二級毒品甲基安非他命及被告林維宸、李宗穎販賣第三級毒
    品愷他命之犯行部分，均應分別優先適用毒品危害防制條例
    第4 條第2 項、第3 項之規定處斷。
二、再按愷他命（Ketamine）成分應屬藥品管理，同時亦列屬管
    制藥品管理條例第3 條所稱之第三級管制藥品，亦係毒品危
    害防制條例第2 條所規範之第三級毒品；但尚未列屬藥事法
    第22條第1 項第1 款所稱經行政院衛生署明令公告禁止製造
    、調劑、輸入、輸出、販賣或陳列之毒害藥品之禁藥，但藥
    品之製造或輸入或調劑，應依相關法令規定辦理，而目前經
    行政院衛生署核准登記之愷他命製劑，僅單方注射1 種，已
    如前述，查本案被告李宗穎轉讓予袁子喬之愷他命為白色粉
    末狀，業據被告李宗穎於本院審理時供明在卷（見本院卷(二)
    第83頁背面），並非注射製劑，自非合法製造；且國內曾查
    獲多起違法製造愷他命之案例，又依卷證復無從證明被告李
    宗穎係第一手取得愷他命之人而可明確得知該愷他命之來源
    以為認定，依經驗法則判斷被告李宗穎所持有之愷他命，應
    屬國內違法所製造之偽藥無誤。又毒品危害防制條例第8 條
    第3 項之轉讓第三級毒品罪及藥事法第83條第1 項之轉讓偽
    藥罪，同有處罰之規定，而依92年7 月9 日總統令修正公布
    ，自93年1 月9 日施行之毒品危害防制條例第8 條第6 項規
    定，轉讓毒品達一定數量者，加重其刑至二分之一，其標準
    由行政院定之。若未達加重刑之標準，該條第3 項之轉讓第
    三級毒品罪之法定最重本刑為有期徒刑3 年以下，自93年4
    月21日修正公布，同年月23日施行之藥事法第83條第1 項之
    轉讓偽藥罪，其法定最重本刑為有期徒刑7 年以下，兩者相
    較，後者為重罪。本件被告李宗穎所轉讓之愷他命並無證據
    顯示逾淨重20公克，依罪疑為輕原則，並無法定加重事由，
    依法規競合，以重法優於輕法之適用法則，被告李宗穎本案
    轉讓之犯行自應適用較重之藥事法第83條第1 項之轉讓偽藥
    罪論處。
三、是核被告林宗穎如犯罪事實欄「一」之如附表一編號1 至2
    所示之行為、被告林維宸如犯罪事實欄「二」之如附表一編
    號1 至7 所示之行為，均係犯毒品危害防制條例第4 條第3
    項之販賣第三級毒品罪；被告張慶祥如犯罪事實欄「三」所
    為，則係犯同條例第4 條第2 項之販賣第二級毒品罪；另被
    告李宗穎如犯罪事實欄「一」轉讓愷他命予袁子喬之所為，
    係犯藥事法第83條第1 項之轉讓偽藥罪。
四、被告張慶祥持有前開第二級毒品甲基安非他命之目的既係在
    販賣，其販賣第二級毒品前持有該毒品之低度行為，為持有
    後進而販賣之高度行為所吸收，不另論罪。至被告李宗穎、
    林維宸分別販賣第三級毒品愷他命部分，因持有第三級毒品
    愷他命之數量需達純質淨重20公克以上，始為毒品危害防制
    條例第11條第5 項處罰之行為，本案公訴人並未舉證被告李
    宗穎、林維宸分別所持有販賣之第三級毒品愷他命純質淨重
    均已達20公克以上，尚無證據足資證明被告李宗穎、林維宸
    為供販賣而持有愷他命已屬毒品危害防制條例第11條第5 項
    之犯罪行為，從而尚無販賣第三級毒品之高度行為吸收持有
    第三級毒品低度行為之情形，併予敘明。
五、被告李宗穎所犯如附表一編號1 至2 所示2 次販賣第三級毒
    品罪及1 次轉讓偽藥罪各罪間，暨被告林維宸所犯如附表一
    編號1 至7 所示7 次販賣第三級毒品罪各罪間，均犯意各別
    ，行為時、地互異，應予分論併罰。
六、又被告李宗穎前因妨害自由案件，經本院以96年度訴字第26
    06號判處有期徒刑3 月15日確定；又因公共危險案件，經本
    院以96年度交簡字第101 號判處有期徒刑3 月確定，嗣經本
    院以97年度聲字第395 號裁定應執行有期徒刑6 月確定，於
    97年1 月31日易科罰金執行完畢，有臺灣臺中地方法院檢察
    署刑案資料查註紀錄表及臺灣高等法院被告前案紀錄表各1
    份在卷足憑，其於上述徒刑執行完畢後，5 年以內故意再犯
    本件有期徒刑以上之3 罪，均為累犯，應依刑法第47條第1
    項之規定，各加重其刑。
七、按毒品危害防制條例第17條第2 項規定「犯第4 條至第8 條
    之罪於偵查及審判中均自白者，減輕其刑」，旨在鼓勵毒犯
    自白認罪，以開啟其自新之路，故毒販在偵查及審判中之歷
    次陳述，各有一次以上之自白者，不論其之自白，係出於自
    動或被動、簡單或詳細，並其自白後有無翻異，即應依法減
    輕其刑。又該項所謂「自白」，乃對自己之犯罪事實全部或
    主要部分為肯定供述之意（最高法院98年度臺上字第6928號
    、99年度臺上字第4874號判決參照）。經查被告李宗穎所為
    如附表一編號1 至2 所示之販賣第三級毒品犯行、被告林維
    宸所為如附表二編號1 至7 所示之販賣第三級毒品犯行、被
    告張慶祥所為如犯罪事實欄「三」所示之販賣第二級毒品犯
    行，均據被告李宗穎、林維宸、張慶祥分別於偵查中及本院
    審理時自白犯行，均應依毒品危害防制條例第17條第2 項之
    規定各減輕其刑，並就被告李宗穎上開如附表二編號1 至2
    所示犯行加重部分，依法先加後減之。至被告李宗穎如犯罪
    事實欄「一」所示轉讓愷他命部分，依前說明，既已優先適
    用藥事法第83條第1 項之規定處斷，則自無再割裂適用毒品
    危害防制條例第17條第2 項之減刑規定，併此敘明。
八、次按毒品危害防制條例第17條所稱「供出毒品來源，因而破
    獲者」，係指被告供出毒品來源之有關資料，諸如前手之姓
    名、年籍、住居所、或其他足資辨別之特徵等，使調查或偵
    查犯罪之公務員因而對之發動調查或偵查並破獲者而言。經
    查本案被告李宗穎於99年11月23日警、偵訊時，雖供述其毒
    品上游為綽號「阿庭」之男子，並提供該男子之聯絡電話，
    然因該聯絡電話業已停用，致無從追查綽號「阿庭」之真實
    身分及其有無販賣毒品犯行，故無因被告李宗穎之供述而破
    獲毒品案件之情事，有臺中市政府警察局刑事警察大隊100
    年7 月4 日中市警刑字第1000017534號函及臺灣臺中地方法
    院檢察署100 年6 月8 日中檢輝姜99偵26903 字第088427號
    函各1 份在卷可按（見本院卷(二)第17頁、第149 頁），是以
    被告李宗穎自無適用毒品危害防制條例第17條第1 項規定之
    餘地。
九、再按刑之量定，為求個案裁判之妥當性，法律固賦予法院裁
    量權，但此項裁量權之行使，除應依刑法第57條規定，審酌
    行為人及其行為等一切情狀，為整體之評價，並應顧及比例
    原則與平等原則，使罪刑均衡，輕重得宜，以契合社會之法
    律感情。又刑法第59條規定犯罪之情狀可憫恕者，得酌量減
    輕其刑，其所謂「犯罪之情狀」，與同法第57條規定科刑時
    應審酌之一切情狀，並非有截然不同之領域，於裁判上酌減
    其刑時，應就犯罪一切情狀( 包括第57條所列舉之10款事項
    ），予以全盤考量，審酌其犯罪有無可憫恕之事由（即有無
    特殊之原因與環境，在客觀上足以引起一般同情，以及宣告
    法定低度刑，是否猶嫌過重等等），以為判斷（最高法院95
    年度臺上字第6157號判決意旨參照）。經查：被告李宗穎所
    犯如事實欄一之如附表一編號1 至2 所示販賣第三級毒品各
    罪、被告林維宸所犯如事實欄二之如附表一編號1 至7 所示
    販賣第三級毒品各罪及被告張慶祥所犯販賣第二級毒品罪，
    均對社會治安危害甚大，且被告張慶祥因另涉販賣第二級毒
    品罪，經本院以99年度訴字第3688號判刑在案，除觀其等各
    該犯罪之情狀，均無任何顯可憫恕之情狀外，且各依毒品危
    害防制條例第17條第2項 之規定減輕其刑後，販賣第二、三
    級毒品罪之最低刑度分別為3 年6 月、2 年6 月以上有期徒
    刑，並無犯罪之情狀顯可憫恕，認科以最低度刑仍嫌過重之
    情形，故本院認均無適用刑法第59條規定之餘地，併此敘明
    。
十、爰審酌毒品對社會秩序及國民健康危害至深且鉅，嚴重影響
    社會治安，製造、運輸、販賣等行為情節尤重，更應嚴加非
    難，所為實乃法所不容而懸為厲禁，而被告李宗穎、林維宸
    、張慶祥均明知毒品對人體健康戕害甚鉅，為牟取利益，無
    視我國杜絕毒品犯罪之禁令，而分別販賣第三級毒品愷他命
    、第二級毒品甲基安非他命，且被告李宗穎復無償轉讓偽藥
    愷他命供他人施用，肇生他人施用毒品之來源，戕害國民身
    心健康，並有滋生其他犯罪之可能，所為均屬可議，惟被告
    李宗穎、林維宸、張慶祥各該所販賣毒品愷他命、甲基安非
    他命及被告李宗穎轉讓之愷他命數量不多，犯罪後均坦承犯
    行，態度尚佳，及渠等素行、犯罪之動機、目的、方法、手
    段暨所得財物等一切情狀，分別就被告李宗穎、林維宸、張
    慶祥量處如主文第1 、2 、3 項所示之刑，並就被告李宗穎
    、林維宸所犯各罪所處之刑，分別定其應執行之刑，以資懲
    儆。
 十一 沒收部分：
    按毒品危害防制條例第19條第1 項規定，犯第4 條之罪者，
    其供犯罪所用或因犯罪所得之財物，均沒收之，如全部或一
    部不能沒收時，追徵其價額或以其財產抵償之。但該條項並
    無如同條例第18條第1 項所定「不問屬於犯人與否，沒收之
    」之明文，自屬相對沒收主義之立法。是其應沒收之物，應
    以屬被告所有者為限。又該規定所稱「追徵其價額」者，係
    指所沒收之物為金錢以外之其他財物而無法沒收時，應追徵
    其價額，使其繳納與原物相當之價額。如所得財物為金錢而
    無法沒收時，始應「以其財產抵償之」（最高法院95年度臺
    上字第305 號判決要旨參照）。亦即，毒品危害防制條例第
    19條第1 項規定性質上係沒收之補充規定。其屬於本條所定
    沒收之標的，如得以直接沒收者，判決主文僅宣告沒收即可
    ，不生「追徵其價額」或「以其財產抵償之」問題，須沒收
    之標的全部或一部不能沒收時，始生「追徵其價額」或「以
    其財產抵償之」選項問題。而「追徵其價額」或「以其財產
    抵償之」係屬兩種選項，分別係針對現行貨幣以外之其他財
    產與現行貨幣而言。本規定所稱「追徵其價額」者，係指所
    沒收之物為金錢以外之其他財物而無法沒收時，因其實際價
    值不確定，應追徵其價額，使其繳納與原物相當之價額，並
    無以其財產抵償之問題。倘嗣後追徵其金錢價額，不得結果
    而須以其財產抵償者，要屬行政執行機關依強制執行之法律
    之執行問題，即無不能執行之情形，自毋庸諭知「或以其財
    產抵償之」。如不能沒收之沒收標的為金錢時，因價值確定
    ，判決主文直接宣告「以其財產抵償之」即可，不發生追徵
    價額之問題（最高法院99年度第5 次刑事庭會議決議參照）
    。另稱因犯罪所得之物，自以實際所得者為限，茍無所得或
    尚未取得者，或係以被告積欠之債務抵償購買毒品之價款，
    既未因此而得有財物，僅係取得「債務抵銷」之財產上利益
    ，既未因此而得有財物，自無從為沒收及追繳或抵償之諭知
    （最高法院89年度臺上字第1244號、91年度臺上字第2419號
    、96年度臺上字第2331號、第5551號、95年度臺上字第6051
    號判決意旨參照）。經查：
  (一)國內行動電話SIM 卡之所有權歸屬，經司法院函請全國各行
    動電話公司查復後，各該行動電話公司均認行動電話（含一
    般型及預付型）SIM 卡所有權歸客戶所有，此有司法院97年
    5 月6 日院台廳刑一字第0970009760號函釋可資參照。故申
    請名義人經向各行動電話公司申請取得SIM 卡使用後，自非
    不可轉讓給第三者，而移轉其所有權。查扣案之插用門號00
    00000000號SIM 卡之諾基亞廠牌行動電話1 支（含SIM 卡1
    枚）及插用門號0000000000號SIM 卡之三星廠牌行動電話1
    支（含SIM 卡1 枚），分別係被告李宗穎及林維宸所有，業
    據被告李宗穎及林維宸於本院審理時供承在卷（見本院卷(三)
    100 年12月13日審判筆錄第6 至7 頁），且上開插用門號00
    00000000號SIM 卡之諾基亞廠牌行動電話1 支（含SIM 卡1
    枚）及插用門號0000000000號SIM 卡之三星廠牌行動電話1
    支（含SIM 卡1 枚），分別係被告李宗穎犯如附表一編號1
    至2 所示販賣第三級毒品愷他命罪、被告林維宸犯附表二編
    號1 至7 所示販賣第三級毒品愷他命罪所用之物，均應依毒
    品危害防制條例第19條第1 項規定，分別於被告李宗穎所犯
    如附表一編號1 至2 所示各次販賣第三級毒品罪項下、林維
    宸所犯如附表二編號1 至7 所示各次販賣第三級毒品罪項下
    諭知沒收。至被告張慶祥所有，供本案販賣第二級毒品甲基
    安非他命使用之插用門號0000000000號SIM 卡之不詳廠牌行
    動電話1 支（含SIM 卡1 枚），雖本應依法沒收，然上開行
    動電話1 支（含SIM 卡1 枚），因被告張慶祥另涉販賣第二
    級毒品甲基安非他命案件，而已於99年10月26日為警扣案，
    已據被告張慶祥供述在卷（見本院卷(三)100 年12月13日審判
    筆錄第12頁），且被告張慶祥所涉上揭販賣第二級毒品案件
    ，業經本院以99年度訴字第3688號判處應執行有期徒刑6 年
    ，且諭知沒收上開扣案之行動電話1 支（含SIM 卡1 枚）確
    定在案，有本院99年度訴字第3688號判決及臺灣高等法院被
    告前案紀錄表各1 份在卷可按；而上開行動電話1 支（含SI
    M 卡1 枚）業已經於被告張慶祥所犯上揭販賣毒品案件中執
    行沒收，已據本院調借臺灣臺中地方法院檢察署100 年度執
    字第6857號案件全卷（含偵查、審判及執行卷）及臺灣臺中
    地方法院檢察署100 年度執從字第1902號案件全卷核閱明確
    。則上開行動電話1 支（含SIM 卡1 枚）既已經執行沒收，
    爰不再為沒收之諭知，併此敘明。
  (二)被告李宗穎如附表一編號1 至2 所示販賣第三級毒品愷他命
    之各次所得財物1000元、6000元，雖均未扣案，然無證據證
    明已不存在，且既為被告李宗穎因犯罪所得之財物，應依毒
    品危害防制條例第19條第1 項規定，各於被告李宗穎如附表
    一編號1 至2 所示販賣第三級毒品愷他命罪項下，宣告沒收
    ，如全部或一部不能沒收時，依同條項之規定，應以其之財
    產抵償之。至被告李宗穎如附表一編號2 所示販賣第三級毒
    品愷他命予證人林維宸部分，證人林維宸既仍尚積欠7000元
    未為給付，則就被告李宗穎尚未取得之該筆販賣毒品款項1
    萬3000元中之7000元部分，自不得予以宣告沒收，附此敘明
    。
  (三)被告林維宸如附表二編號1 至7 所示各次販賣第三級毒品愷
    他命之各次所得詳如附表一編號1 至7 所示，上開販賣毒品
    所得之金額雖均未扣案，然無證據證明已不存在，且既為被
    告林維宸因犯罪所得之財物，應依毒品危害防制條例第19條
    第1 項規定，各於被告林維宸如附表二編號1 至7 所示販賣
    第三級毒品愷他命罪項下，宣告沒收，如全部或一部不能沒
    收時，依同條項之規定，應以其之財產抵償之。
  (四)被告張慶祥販賣第二級毒品甲基安非他命所得財物1000元，
    雖未扣案，然無證據證明已不存在，且既為被告張慶祥因上
    開犯罪所得之財物，仍應依毒品危害防制條例第19條第1 項
    之規定，予以諭知沒收，如全部或一部不能沒收時，依同條
    項之規定，應以其之財產抵償之。
  (五)至扣案之愷他命2 包，經送請行政院草屯療養院鑑定之結果
    ，確均檢出愷他命，1 包驗餘淨重1.3589公克、1 包驗餘淨
    重0.2416公克（合計驗餘淨重1.6005公克），有該院鑑定書
    1 紙附卷可稽（見警卷(七)第66頁），而上揭毒品愷他命固均
    為違禁物，惟被告林維宸於本院審理時供述：上開伊所有之
    愷他命係供伊自己施用等語（見本院卷(三)100 年12月13日審
    判筆錄第6 至7 頁），且無證據足證上開愷他命係預備供其
    販賣或供其本案販賣愷他命所用之物，自不得於被告林維宸
    本案所犯販賣第三級毒品愷他命罪刑項下宣告沒收；另扣案
    K 盤1 組，雖亦係被告林維宸所有，然與其本案販賣第三級
    毒品愷他命犯行並無關聯，自不予宣告沒收，併此敘明。
據上論斷，應依刑事訴訟法第299 條第1 項前段，藥事法第83條
第1 項，毒品危害防制條例第4 條第2 項、第3 項、第17條第2
項、第19條第1 項，刑法第11條前段、第47條第1 項、第51條第
5 款，判決如主文。
本案經檢察官周佩瑩到庭執行職務。
中    華    民    國   100    年    12    月    30    日
                  刑事第十七庭  審判長法  官  廖  純  卿
                                      法  官  簡  芳  潔
                                      法  官  劉  惠  娟
以上正本證明與原本無異。
如不服本判決應於收受送達後10日內向本院提出上訴書狀，並應
敘述具體理由；其未敘述上訴理由者，應於上訴期間屆滿後20日
內向本院補提理由書（均須按他造當事人之人數附繕本）「切勿
逕送上級法院」。
                                      書記官  林  世  佳
中    華    民    國   100    年    12    月    30    日
附表一：被告李宗穎販賣第三級毒品愷他命部分：
  ┌──┬────┬────┬────┬─────────┬────────┬──────────┬────┐
  │編號│販賣時間│販賣地點│販賣對象│販賣方法、數量及所│所犯罪名及處刑（│   證           據  │備  註  │
  │    │        │        │        │得財物            │含主刑及從刑）  │                    │        │
  │    │        │        │        │                  │                │                    │        │
  ├──┼────┼────┼────┼─────────┼────────┼──────────┼────┤
  │1   │98年12月│李宗穎位│陳兆涵  │陳兆涵使用門號0915│李宗穎販賣第三級│1.被告李宗穎於偵查中│即起訴書│
  │    │初某日  │於臺中市│        │188878號行動電話，│毒品，累犯，處有│  及本院之自白（見99│附表三編│
  │    │        │東區建德│        │撥打李宗穎持用之門│期徒刑貳年玖月，│  年度偵字第26903 號│號2     │
  │    │        │街137 號│        │號0000000000號行動│扣案之插用門號○│  偵查卷第196 頁、第│        │
  │    │        │住處附近│        │電話聯絡購毒事宜後│00000000│  245 頁、本院卷(二)第│        │
  │    │        │之綠園道│        │，李宗穎即於左列時│四號SIM 卡之諾基│  83頁背面、本院卷(三)│        │
  │    │        │        │        │、地，以1000元之價│亞廠牌行動電話壹│  100 年12月13日審理│        │
  │    │        │        │        │格，販賣愷他命1 包│支（含SIM 卡壹枚│  筆錄第10至11頁）  │        │
  │    │        │        │        │予陳兆涵，並當場向│）沒收；未扣案之│                    │        │
  │    │        │        │        │陳兆涵收取1000元  │販賣第三級毒品所│2.證人陳兆涵於偵查中│        │
  │    │        │        │        │                  │得新臺幣壹仟元沒│  之證詞（見99年度偵│        │
  │    │        │        │        │                  │收之，如全部或一│  字第26903號偵查卷 │        │
  │    │        │        │        │                  │部不能沒收時，以│  第79頁、第194頁） │        │
  │    │        │        │        │                  │其財產抵償之。  │                    │        │
  │    │        │        │        │                  │                │3.扣案之插用門號0938│        │
  │    │        │        │        │                  │                │  161664號SIM 卡之諾│        │
  │    │        │        │        │                  │                │  基亞廠牌行動電話1 │        │
  │    │        │        │        │                  │                │  支（含SIM 卡1枚） │        │
  ├──┼────┼────┼────┼─────────┼────────┼──────────┼────┤
  │2   │99年9月8│臺中市建│林維宸  │綽號「阿明」之林維│李宗穎販賣第三級│1.被告李宗穎於警詢、│即起訴書│
  │    │日下午2 │成路「臺│        │宸使用門號00000000│毒品，累犯，處有│  偵查中及本院之自白│附表三編│
  │    │時許    │中高農」│        │73號行動電話，撥打│期徒刑年貳月，│  （見警卷(三)第5 至7 │號1     │
  │    │        │附近    │        │綽號「阿秉」之李宗│扣案之插用門號○│  頁、99年度偵字第26│        │
  │    │        │        │        │穎持用之門號093816│00000000│  903 號偵查卷第15至│        │
  │    │        │        │        │1664號行動電話，聯│四號SIM 卡之諾基│  16頁、第196 頁、第│        │
  │    │        │        │        │絡購毒事宜後，由李│亞廠牌行動電話壹│  198 頁、本院卷(二)第│        │
  │    │        │        │        │宗穎於左列時、地，│支（含SIM 卡壹枚│  83頁反面、本院卷(三)│        │
  │    │        │        │        │以1 萬3000元之價格│）沒收；未扣案之│  100 年12月13日審判│        │
  │    │        │        │        │，販賣愷他命6 包予│販賣第三級毒品所│  筆錄第9頁）       │        │
  │    │        │        │        │林維宸，嗣於99年9 │得新臺幣陸仟元沒│                    │        │
  │    │        │        │        │月18日或19日，林維│收之，如全部或一│2.證人林維宸於警詢及│        │
  │    │        │        │        │宸交付6000元之購毒│部不能沒收時，以│  偵查中時之證詞（見│        │
  │    │        │        │        │款項予李宗穎，尚積│其財產抵償之。  │  警卷(三)第21至23頁、│        │
  │    │        │        │        │欠購毒款項7000元。│                │  99年度偵字第26903 │        │
  │    │        │        │        │                  │                │  號偵查卷第48至50頁│        │
  │    │        │        │        │                  │                │  、第180 頁）      │        │
  │    │        │        │        │                  │                │                    │        │
  │    │        │        │        │                  │                │3.門號0000000000號通│        │
  │    │        │        │        │                  │                │  訊監察譯文2 紙（見│        │
  │    │        │        │        │                  │                │  警卷(三)第77至78頁）│        │
  │    │        │        │        │                  │                │                    │        │
  │    │        │        │        │                  │                │4.扣案之插用門號0938│        │
  │    │        │        │        │                  │                │  161664號SIM 卡之諾│        │
  │    │        │        │        │                  │                │  基亞廠牌行動電話1 │        │
  │    │        │        │        │                  │                │  支（含SIM 卡1枚） │        │
  └──┴────┴────┴────┴─────────┴────────┴──────────┴────┘
   附表二：被告林維宸販賣第三級毒品愷他命部分
  ┌──┬────┬────┬────┬─────────┬────────┬──────────┬────┐
  │編號│販賣時間│販賣地點│販賣對象│販賣方法、數量及所│林維宸所犯罪名及│  證           據   │備註    │
  │    │        │        │        │得財物            │處刑（含主刑及從│                    │        │
  │    │        │        │        │                  │刑）            │                    │        │
  ├──┼────┼────┼────┼─────────┼────────┼──────────┼────┤
  │1   │99年9 月│林維宸位│鄭盛友  │鄭盛友使用門號0983│林維宸販賣第三級│1.被告林維宸於偵查中│即起訴書│
  │    │4 日晚間│於臺中市│        │064147號行動電話，│毒品，處有期徒刑│  及本院之自白（見本│附表二編│
  │    │11時許  │北區雙十│        │撥打綽號「阿明」之│貳年捌月，扣案之│  院99年度聲羈字第13│號1     │
  │    │        │路1段12 │        │林維宸持用之門號09│插用門號○九二五│  92號卷第4 頁背面、│        │
  │    │        │巷6號住 │        │00000000號行動電  │四二四八七三號SI│  本院卷(二)第177 頁背│        │
  │    │        │處      │        │話，聯絡購毒事宜後│M 卡之三星廠牌行│  面、本院卷(三)100 年│        │
  │    │        │        │        │，由林維宸於左列時│動電話壹支（含SI│  12月13日審判筆錄第│        │
  │    │        │        │        │、地，以1000元之價│M 卡壹枚）沒收；│  9 頁）            │        │
  │    │        │        │        │格，販賣愷他命1 包│未扣案之販賣第三│                    │        │
  │    │        │        │        │予鄭盛友，並當場向│級毒品所得新臺幣│2.證人鄭盛友於警詢及│        │
  │    │        │        │        │鄭盛友收取1000元  │壹仟元沒收之，如│  偵查中之證詞（見警│        │
  │    │        │        │        │                  │全部或一部不能沒│  卷(一)第21頁、99年度│        │
  │    │        │        │        │                  │收時，以其財產抵│  偵字第26904 號偵查│        │
  │    │        │        │        │                  │償之。          │  卷第12至13頁）    │        │
  │    │        │        │        │                  │                │                    │        │
  │    │        │        │        │                  │                │3.門號0000000000號通│        │
  │    │        │        │        │                  │                │  訊監察譯文1 紙（見│        │
  │    │        │        │        │                  │                │  99年度偵字第26904 │        │
  │    │        │        │        │                  │                │  號偵查卷第46頁）  │        │
  │    │        │        │        │                  │                │                    │        │
  │    │        │        │        │                  │                │4.扣案之插用門號0925│        │
  │    │        │        │        │                  │                │  424873號SIM 卡之三│        │
  │    │        │        │        │                  │                │  星廠牌行動電話1支 │        │
  │    │        │        │        │                  │                │  （含SIM卡壹枚）   │        │
  ├──┼────┼────┼────┼─────────┼────────┼──────────┼────┤
  │2   │99年9 月│臺中市中│傅傳順  │綽號「順仔」之傅傳│林維宸販賣第三級│1.被告林維宸於警詢、│即起訴書│
  │    │4 日晚間│山醫藥大│        │順使用門號00000000│毒品，處有期徒刑│  偵查中及本院之自白│附表二編│
  │    │7 時37分│學大慶院│        │49號行動電話，撥打│貳年陸月，扣案之│  （見警卷(三)第11頁、│號2     │
  │    │後之某時│區附近  │        │綽號「阿明」之林維│插用門號○九二五│  99年度偵字第26903 │        │
  │    │許（起訴│        │        │宸持用之門號092542│四二四八七三號  │  號偵查卷第49頁、本│        │
  │    │書誤植為│        │        │4873號行動電話，聯│SIM 卡之三星廠牌│  院99年度聲羈字第13│        │
  │    │晚間11、│        │        │絡購毒事宜後，由林│行動電話壹支（含│  92號卷第4 頁背面、│        │
  │    │12時許）│        │        │維宸於左列時、地，│SIM 卡壹枚）沒收│  本院卷(二)第177 頁反│        │
  │    │        │        │        │以400元之價格，販 │；未扣案之販賣第│  面、本院卷(三)100 年│        │
  │    │        │        │        │賣愷他命1包予傅傳 │三級毒品所得新臺│  12月13日審判筆錄第│        │
  │    │        │        │        │順，並當場向傅傳順│幣肆佰元沒收之，│  9 頁）            │        │
  │    │        │        │        │收取400元         │如全部或一部不能│                    │        │
  │    │        │        │        │                  │沒收時，以其財產│2.證人傅傳順於警詢及│        │
  │    │        │        │        │                  │抵償之。        │  偵查中之證詞（見警│        │
  │    │        │        │        │                  │                │  卷(七)第30頁至31頁、│        │
  │    │        │        │        │                  │                │  99年度偵字第26904 │        │
  │    │        │        │        │                  │                │  號偵查卷第56至57頁│        │
  │    │        │        │        │                  │                │  ）                │        │
  │    │        │        │        │                  │                │                    │        │
  │    │        │        │        │                  │                │3.門號0000000000號通│        │
  │    │        │        │        │                  │                │  訊監察譯文1 紙（見│        │
  │    │        │        │        │                  │                │  99年度偵字第26904 │        │
  │    │        │        │        │                  │                │  號偵查卷第68頁）  │        │
  │    │        │        │        │                  │                │                    │        │
  │    │        │        │        │                  │                │4.扣案之插用門號0925│        │
  │    │        │        │        │                  │                │  424873號SIM 卡之三│        │
  │    │        │        │        │                  │                │  星廠牌行動電話1支 │        │
  │    │        │        │        │                  │                │  （含SIM卡壹枚）   │        │
  ├──┼────┼────┼────┼─────────┼────────┼──────────┼────┤
  │3   │99年9 月│臺中縣大│傅傳順  │綽號「順仔」之傅傳│林維宸販賣第三級│1.被告林維宸於偵查中│即起訴書│
  │    │8 日上午│里市（現│        │順使用門號00000000│毒品，處有期徒刑│  及本院之自白（見99│附表二編│
  │    │10時許  │已改制為│        │49號行動電話，撥打│貳年陸月，扣案之│  年度偵字第26903 號│號3     │
  │    │        │臺中市大│        │綽號「阿明」之林維│插用門號○九二五│  偵查卷第49頁、本院│        │
  │    │        │里區）大│        │宸持用之門號092542│四二四八七三號  │  99年度聲羈字第1392│        │
  │    │        │智路旁之│        │4873號行動電話，聯│SIM 卡之三星廠牌│  號卷第4 頁反面、本│        │
  │    │        │「東榮宮│        │絡購毒事宜後，由林│行動電話壹支（含│  院卷(二)第177 頁背面│        │
  │    │        │」前（起│        │維宸於左列時、地，│SIM 卡壹枚）沒收│  、本院卷(三)100 年12│        │
  │    │        │訴書誤植│        │以400元之價格，販 │；未扣案之販賣第│  月13日審判筆錄第9 │        │
  │    │        │為「東龍│        │賣愷他命1包予傅傳 │三級毒品所得新臺│  頁）              │        │
  │    │        │宮」前）│        │順，並當場向傅傳順│幣肆佰元沒收之，│                    │        │
  │    │        │        │        │收取400元         │如全部或一部不能│2.證人傅傳順於警詢及│        │
  │    │        │        │        │                  │沒收時，以其財產│  偵查中之證詞（見警│        │
  │    │        │        │        │                  │抵償之。        │  卷(七)第30至31頁、99│        │
  │    │        │        │        │                  │                │  年度偵字第26904 號│        │
  │    │        │        │        │                  │                │  偵查卷第56至57頁）│        │
  │    │        │        │        │                  │                │                    │        │
  │    │        │        │        │                  │                │3.門號0000000000號通│        │
  │    │        │        │        │                  │                │  訊監察譯文2 紙（見│        │
  │    │        │        │        │                  │                │  99年度偵字第26904 │        │
  │    │        │        │        │                  │                │  號偵查卷第69至70頁│        │
  │    │        │        │        │                  │                │  ）                │        │
  │    │        │        │        │                  │                │                    │        │
  │    │        │        │        │                  │                │4.扣案之插用門號0925│        │
  │    │        │        │        │                  │                │  424873號SIM 卡之三│        │
  │    │        │        │        │                  │                │  星廠牌行動電話1支 │        │
  │    │        │        │        │                  │                │  （含SIM卡壹枚）   │        │
  ├──┼────┼────┼────┼─────────┼────────┼──────────┼────┤
  │4   │99年9 月│郭柏辰位│郭柏辰  │郭柏辰使用門號0985│林維宸販賣第三級│1.被告林維宸於警詢、│即起訴書│
  │    │10日晚間│於臺中縣│        │696194號行動電話，│毒品，處有期徒刑│  、偵查中及本院之自│附表二編│
  │    │6 時19分│大里市（│        │撥打綽號「阿明」之│貳年拾月，扣案之│  白（見警卷(三)第11至│號6     │
  │    │許      │現已改制│        │林維宸持用之門號  │插用門號○九二五│  12頁、99年度偵字第│        │
  │    │        │為臺中市│        │0000000000號行動電│四二四八七三號  │  26903 號偵查卷第48│        │
  │    │        │大里區）│        │話，聯絡購毒事宜後│SIM 卡之三星廠牌│  至50頁、第181 頁、│        │
  │    │        │塗城路49│        │，由林維宸於左列時│行動電話壹支（含│  第198 頁、本院卷(二)│        │
  │    │        │4 號住處│        │、地，以2000元之價│SIM 卡壹枚）沒收│  第177 頁背面）    │        │
  │    │        │樓下    │        │格，販賣愷他命1 包│；未扣案之販賣第│                    │        │
  │    │        │        │        │予郭柏辰，並當場向│三級毒品所得新臺│2.證人郭柏辰於警詢及│        │
  │    │        │        │        │郭柏辰收取2000元  │幣貳仟元沒收之，│  偵查中之證詞（見警│        │
  │    │        │        │        │                  │如全部或一部不能│  卷(七)第47至49頁、99│        │
  │    │        │        │        │                  │沒收時，以其財產│  年度偵字第26903 號│        │
  │    │        │        │        │                  │抵償之。        │  偵查卷第174 頁）  │        │
  │    │        │        │        │                  │                │                    │        │
  │    │        │        │        │                  │                │3.門號0000000000號通│        │
  │    │        │        │        │                  │                │  訊監察譯文1 紙（見│        │
  │    │        │        │        │                  │                │  100年度偵字第3978 │        │
  │    │        │        │        │                  │                │  號偵查卷(二)第21頁）│        │
  │    │        │        │        │                  │                │                    │        │
  │    │        │        │        │                  │                │4.扣案之插用門號0925│        │
  │    │        │        │        │                  │                │  424873號SIM 卡之三│        │
  │    │        │        │        │                  │                │  星廠牌行動電話1支 │        │
  │    │        │        │        │                  │                │  （含SIM卡壹枚）   │        │
  ├──┼────┼────┼────┼─────────┼────────┼──────────┼────┤
  │5   │99年10月│臺中市北│林宜玲  │綽號「布丁」之林宜│林維宸販賣第三級│1.被告林維宸於偵查中│即起訴書│
  │    │6 日下午│屯區東山│        │玲使用門號00000000│毒品，處有期徒刑│  及本院之自白（見99│附表二編│
  │    │5 、6 時│路上某OK│        │58號行動電話，撥打│貳年拾壹月，扣案│  年度偵字第26903 號│號4     │
  │    │許      │便利商店│        │綽號「阿明」之林維│之插用門號○九二│  偵查卷第48至50頁第│        │
  │    │        │前      │        │宸持用之門號092542│0000000號│  181 頁、99年度偵字│        │
  │    │        │        │        │4873號行動電話，聯│SIM 卡之三星廠牌│  第26904 號偵查卷第│        │
  │    │        │        │        │絡購毒事宜後，由林│行動電話壹支（含│  131 頁、本院99年度│        │
  │    │        │        │        │維宸於左列時、地，│SIM 卡壹枚）沒收│  聲羈字第1392號卷第│        │
  │    │        │        │        │以3000元之價格，販│；未扣案之販賣第│  4 頁反面、本院卷(二)│        │
  │    │        │        │        │賣愷他命1 包予林宜│三級毒品所得新臺│  第177 頁反面、本院│        │
  │    │        │        │        │玲，並當場向林宜玲│幣仟元沒收之，│  卷(三)100 年12月13日│        │
  │    │        │        │        │收取3000元        │如全部或一部不能│  審判筆錄第9 頁）  │        │
  │    │        │        │        │                  │沒收時，以其財產│                    │        │
  │    │        │        │        │                  │抵償之。        │2.證人林宜玲於警詢及│        │
  │    │        │        │        │                  │                │  偵查中之證詞（見警│        │
  │    │        │        │        │                  │                │  卷(七)第42至43頁、99│        │
  │    │        │        │        │                  │                │  年度偵字第26904 號│        │
  │    │        │        │        │                  │                │  偵查卷第83頁）    │        │
  │    │        │        │        │                  │                │                    │        │
  │    │        │        │        │                  │                │3.門號0000000000號通│        │
  │    │        │        │        │                  │                │  訊監察譯文1 紙（見│        │
  │    │        │        │        │                  │                │  99年度警聲搜字第44│        │
  │    │        │        │        │                  │                │  42號卷(一)第253頁） │        │
  │    │        │        │        │                  │                │                    │        │
  │    │        │        │        │                  │                │4.扣案之插用門號0925│        │
  │    │        │        │        │                  │                │  424873號SIM 卡之三│        │
  │    │        │        │        │                  │                │  星廠牌行動電話1支 │        │
  │    │        │        │        │                  │                │  （含SIM卡壹枚）   │        │
  ├──┼────┼────┼────┼─────────┼────────┼──────────┼────┤
  │6   │99年10月│臺中縣大│郭柏辰  │郭柏辰使用門號0985│林維宸販賣第三級│1.被告林維宸於偵查及│即起訴書│
  │    │8 日晚間│里市（現│        │696194號行動電話，│毒品，處有期徒刑│  本院之自白（見99年│附表二編│
  │    │11時許（│已改制為│        │撥打綽號「阿明」之│貳年拾月，扣案之│  度偵字第26903 號偵│號7     │
  │    │起訴書誤│臺中市大│        │林維宸持用之門號09│插用門號○九二五│  查卷第48至50頁、第│        │
  │    │植為99年│里區）塗│        │00000000號行動電話│四二四八七三號SI│  181 頁、第198 頁、│        │
  │    │10月間某│城路上之│        │，聯絡購毒事宜後，│M 卡之三星廠牌行│  本院卷(二)第177 頁背│        │
  │    │日）    │「楓康超│        │由林維宸於左列時、│動電話壹支（含SI│  面、本院卷(三)100 年│        │
  │    │        │市」前  │        │地，以2000元之價格│M 卡壹枚）沒收；│  12月13日審理筆錄第│        │
  │    │        │        │        │，販賣愷他命1 包予│未扣案之販賣第三│  9至10頁）         │        │
  │    │        │        │        │郭柏辰，並當場向郭│級毒品所得新臺幣│                    │        │
  │    │        │        │        │伯辰收取2000元    │貳仟元沒收之，如│2.證人郭柏辰於警詢及│        │
  │    │        │        │        │                  │全部或一部不能沒│  偵查中之證詞（見警│        │
  │    │        │        │        │                  │收時，以其財產抵│  卷(七)第47至49頁、99│        │
  │    │        │        │        │                  │償之。          │  年度偵字第26903 號│        │
  │    │        │        │        │                  │                │  偵查卷第174 頁）  │        │
  │    │        │        │        │                  │                │                    │        │
  │    │        │        │        │                  │                │3.門號0000000000號與│        │
  │    │        │        │        │                  │                │  0000000000號雙向通│        │
  │    │        │        │        │                  │                │  聯紀錄（見本院100 │        │
  │    │        │        │        │                  │                │  年度訴字第902 號蘇│        │
  │    │        │        │        │                  │                │  庭淇等毒品危害防制│        │
  │    │        │        │        │                  │                │  條例案行動電話門號│        │
  │    │        │        │        │                  │                │  雙向通聯紀錄卷宗第│        │
  │    │        │        │        │                  │                │  205 頁）          │        │
  │    │        │        │        │                  │                │                    │        │
  │    │        │        │        │                  │                │4.扣案之插用門號0925│        │
  │    │        │        │        │                  │                │  424873號SIM 卡之三│        │
  │    │        │        │        │                  │                │  星廠牌行動電話1支 │        │
  │    │        │        │        │                  │                │  （含SIM卡壹枚）   │        │
  ├──┼────┼────┼────┼─────────┼────────┼──────────┼────┤
  │7   │99年10月│臺中縣新│林宜玲  │綽號「布丁」之林宜│林維宸販賣第三級│1.被告林維宸於警詢、│即起訴書│
  │    │13日晚間│社鄉（現│        │玲使用門號00000000│毒品，處有期徒刑│  偵查中及本院之自白│附表二編│
  │    │8 時15分│已改制為│        │58號行動電話，撥打│貳年拾月，扣案之│  （見警卷(三)第11頁、│號5     │
  │    │許      │臺中市新│        │綽號「阿明」之林維│插用門號○九二五│  99年度偵字第26903 │        │
  │    │        │社區）中│        │宸持用之門號092542│四二四八七三號SI│  號偵查卷第48 至50 │        │
  │    │        │興嶺附近│        │4873號行動電話，聯│M 卡之三星廠牌行│  頁、第181頁、99年 │        │
  │    │        │之7-11便│        │絡購毒事宜後，林維│動電話壹支（含  │  度偵字第26904 偵查│        │
  │    │        │利商店前│        │宸於左列時、地，以│SIM 卡壹枚）沒收│  號卷第131 頁、本院│        │
  │    │        │        │        │2500元之價格，販賣│；未扣案之販賣第│  99年度聲羈字第1392│        │
  │    │        │        │        │愷他命1 包予林宜玲│三級毒品所得新臺│  號卷第4 頁反面、本│        │
  │    │        │        │        │，並當場向林宜玲收│幣貳仟伍佰元沒收│  院卷(二)第177 頁背面│        │
  │    │        │        │        │取2500元          │之，如全部或一部│  、本院卷(三)100 年12│        │
  │    │        │        │        │                  │不能沒收時，以其│  月13日審判筆錄第9 │        │
  │    │        │        │        │                  │財產抵償之。    │  頁）              │        │
  │    │        │        │        │                  │                │                    │        │
  │    │        │        │        │                  │                │2.證人林宜玲於警詢及│        │
  │    │        │        │        │                  │                │  偵查中之證詞（見警│        │
  │    │        │        │        │                  │                │  卷(七)第43至44頁、99│        │
  │    │        │        │        │                  │                │  年度偵字第26904 號│        │
  │    │        │        │        │                  │                │  偵查卷第83頁）    │        │
  │    │        │        │        │                  │                │                    │        │
  │    │        │        │        │                  │                │3.門號0000000000號通│        │
  │    │        │        │        │                  │                │  訊監察譯文1 紙（見│        │
  │    │        │        │        │                  │                │  99年度警聲搜字第44│        │
  │    │        │        │        │                  │                │  42號卷(一)第254至255│        │
  │    │        │        │        │                  │                │  頁）              │        │
  │    │        │        │        │                  │                │                    │        │
  │    │        │        │        │                  │                │4.扣案之插用門號0925│        │
  │    │        │        │        │                  │                │  424873號SIM 卡之三│        │
  │    │        │        │        │                  │                │  星廠牌行動電話1支 │        │
  │    │        │        │        │                  │                │  （含SIM卡壹枚）   │        │
  └──┴────┴────┴────┴─────────┴────────┴──────────┴────┘
【附錄本判決論罪科刑法條全文】：
毒品危害防制條例第4條
製造、運輸、販賣第1 級毒品者，處死刑或無期徒刑；處無期徒
刑者，得併科新臺幣2 千萬元以下罰金。
製造、運輸、販賣第2 級毒品者，處無期徒刑或7 年以上有期徒
刑，得併科新臺幣1 千萬元以下罰金。
製造、運輸、販賣第3 級毒品者，處5 年以上有期徒刑，得併科
新臺幣7 百萬元以下罰金。
製造、運輸、販賣第4 級毒品者，處3 年以上10年以下有期徒刑
，得併科新臺幣3 百萬元以下罰金。
製造、運輸、販賣專供製造或施用毒品之器具者，處1 年以上7
年以下有期徒刑，得併科新臺幣1 百萬元以下罰金。
前5 項之未遂犯罰之。
藥事法第83條
明知為偽藥或禁藥，而販賣、供應、調劑、運送、寄藏、牙保、
轉讓或意圖販賣而陳列者，處7 年以下有期徒刑，得併科新臺幣
5 百萬元以下罰金。
犯前項之罪，因而致人於死者，處7 年以上有期徒刑，致重傷者
，處3 年以上12年以下有期徒刑。
因過失犯第1 項之罪者，處2 年以下有期徒刑、拘役或科新臺幣
30 萬 元以下罰金。
第1 項之未遂犯罰之。
轉讓毒品達一定數量者，加重其刑至二分之一，其標準由行政院
定之。